# 独立性问题

提问人：叶叶 时间：2021-08-26 19:33:05
陈老师，是否不对非鉴证业务提出独立性要求？注会考试第二十三章第六节的内容，是否应理解为非鉴证业务也需有独立性的相关考虑？@chengyiwei

回答人：chenyiwei
非鉴证业务的种类很多，也很复杂，因此对独立性没有具体规定，但应根据具体业务情况确定是否适用独立性要求。
《中国注册会计师相关服务准则第 4101 号——对财务信息执行商定程序》第六条：本准则不对商定程序业务提出独立性要求；但如果业务约定书或委托目的对注册会计师的独立性提出要求，注册会计师应当从其规定。
如果注册会计师不具有独立性，应当在商定程序业务报告中说明这一事实。
《中国注册会计师相关服务准则第 4111 号——代编财务信息》第四条：本准则不对代编业务提出独立性要求。但如果注册会计师不具有独立性，应当在代编业务报告中说明这一事实。